【裁判字號】    99,上訴,2909
【裁判日期】    991028
【裁判案由】    誣告
【裁判全文】
臺灣高等法院刑事判決                99年度上訴字第2909號
上  訴  人
即  被  告  甲○○
上列上訴人因誣告案件，不服臺灣宜蘭地方法院99年度訴字第81
號，中華民國99年7月20日第一審判決（起訴案號：臺灣宜蘭地
方法院檢察署99年度偵字第389號），提起上訴，本院判決如下
：
    主  文
上訴駁回。
    事實及理由
一、本案經本院審理結果，認第一審以上訴人即被告甲○○犯刑
    法第169條第1項之誣告罪，判處有期徒刑3月，認事用法及
    量刑均無不當，應予維持，並引用第一審判決書記載之事實
    、證據及理由（如附件）。
二、被告甲○○上訴意旨略以：(一)、民族派出所員警通知伊去做
    筆錄，伊馬上從台北回來，已過多日，並非伊故意事後去驗
    傷。伊遭丙○○毆打成傷，二位證人許家菖與游德昌都剛好
    在打電話，他們不會只看到伊打對方，而對方沒有打伊，且
    伊到達現場，該二位證人即恐嚇伊要給金錢。原審判決指丙○○坐在伊右手邊不可能打到伊頸部，惟二位證人對座位之
    說法不同。(二)、98年10月14日許家菖約伊至宜中路九品茶舖
    商談丙○○欠伊之金錢如何處理，許家菖與游德昌竟馬上向
    伊恐嚇，伊心生害怕因此馬上打電話給有影響力之朋友與對
    方談話，該友人亦願到庭作證許、游二人有對伊恐嚇取財之
    事實。(三)、丙○○與伊當時互毆，為何丙○○不就近於宜蘭
    驗傷，而至較遠之羅東聖母醫院就醫，且為何不立刻報警處
    理，遲至3日後即98年10月17日才報警，是否故意拖延，待
    伊之瘀青外傷復原，以致延誤時間做筆錄，為此提起上訴等
    語。
三、經查：
  (一)原審以被告甲○○於98年10月19日上午10時40分許，前往宜
    蘭縣政府警察局宜蘭分局民族派出所，製作筆錄時，稱於98
    年10月14日下午，在九品茶鋪內，有遭丙○○以左手打頸部
    左側而受傷，而誣告丙○○對其犯傷害罪等犯行，業據原審
    判決於理由中詳敘所憑之證據及認定之理由。至被告另辯稱
    ：在現場有打電話給陳文熙，陳文熙知道此事云云，惟依證
    人陳文熙向本院所證稱：「先前被告有車禍賠償問題曾請人
    幫他要錢，當天被告打電話給我，說有二、三人跟他要走路
    工的錢，我就叫對方一個叫「德昌」的人講電話，請他先讓
    被告回來，此事以後再處理，結果就聽到德昌說：他們打起
    來了！」、「（你怎知此事與本案有關？）因為被告回來之
    後說當天對方有告他。」、「（對方是哪些人？）我不知道
    姓名，只知道有之前要賠償被告的人，他有叫兩個人陪同他
    一起跟對方要錢。」、「（是否見過這些人？）我不知道姓
    名，只知道有之前要賠償被告的人，他有叫兩個人陪同他一
    起跟對方要錢。」、「（都是聽甲○○告訴你的嗎？）對，
    但那天我有跟對方一個叫「德昌」的人通電話。」等語。可
    知，證人陳文熙於98年10月14日下午並不在衝突現場，其雖
    有接到一通可能是被告在現場打來的電話，並有一名自稱「
    德昌」之男子與其為如上之對話，惟「德昌」在電話中向陳
    文熙所稱「他們打起來了！」一節，均不足以直接證明被告
    於上開時地有遭丙○○毆傷，況丙○○因於上開時地有遭被
    告毆打成傷之事實，為被告所是認，被告並經原審法院判處
    傷害罪刑確定，故「德昌」男子在電話中向陳文熙所稱「他
    們打起來了！」一事，亦可能係指被告在現場動手毆打丙○○，故證人陳文熙於本院上開所證並不足為被告有利認定。
  (二)至被告另聲請傳喚證人乙○○，待證事實為：是乙○○曾帶
    其去朋友家泡茶時，有介紹許家菖認識，其當時有向許家菖
    稱要以正當方式解決車禍之債務問題云云。惟乙○○經本院
    傳喚並未到場，被告亦當庭陳稱乙○○不願意到庭作證等語
    （本院卷第29頁背面），被告亦稱：乙○○並不在案發現場
    ，沒有看到我被打等語（本院卷第31頁正面），且對照上開
    乙○○之待證事項，亦與本案事實完全無關，故就證人乙○○部分認為無調查之必要。又依卷附被告所提其自稱遭丙○○毆打成傷之診斷證明書所記載，被告係於98年10月19日上
    午10時始至國立陽明大學附設醫院驗傷（警卷第11頁），為
    事發後5日之事，其真實性已有可疑，再對照被告對丙○○
    提出刑事告訴之經過，及參酌現場證人游德昌及被害人丙○○所證，足認被告當初於警詢中所指稱於上開時地有遭丙○○毆打一節，並不實在一節，業據原審於判決理由中論述綦
    詳（原審判決理由二），被告猶執前詞上訴否認犯本案誣告
    罪，為無理由，應予駁回。
據上論結，應依刑事訴訟法第373條、第368條，判決如主文。
本案經檢察官陳昱旗到庭執行職務。
中    華    民    國    99    年    10    月    28    日
                  刑事第四庭審判長法  官  陳筱珮
                                  法  官  邱滋杉
                                  法  官  孫惠琳
以上正本證明與原本無異。
如不服本判決，應於收受送達後十日內向本院提出上訴書狀，其
未敘述上訴之理由者並得於提起上訴後十日內向本院補提理由書
（均須按他造當事人之人數附繕本）。「切勿逕送上級法院」。
                                  書記官  陳建邦
中    華    民    國    99    年    10    月    28    日

司法院資訊處製作；財團法人民間司法改革基金會備份。
